臺灣高等法院刑事判決　　　　　　　　　　　　　九十三年度上訴字第二四三九號
　　上　訴　人　臺灣宜蘭地方法院檢察署檢察官
　　被　　　告　巳○○
　　選任辯護人　張運才律師
右上訴人因被告詐欺案件，不服臺灣宜蘭地方法院九十三年度訴字第七二號，中華民
國九十三年八月四日第一審判決（起訴案號：臺灣宜蘭地方法院檢察署九十二年度偵
字第二九七九號、第三○二七號、九十三年度偵字第四三三號；移送併辦案號：同署
九十三年度偵字第二○七二號、第二六六八號、第二七六二號、第三○六○號、第三
三八九號），提起上訴，本院判決如左：
    主  文
原判決撤銷。
巳○○連續意圖為自己不法之所有，以詐術使人將本人之物交付，累犯，處有期徒刑
捌月。
    事  實
一、巳○○因患有情感性精神病及精神分裂症，社會功能較為退化，並達精神耗弱之
    程度。而巳○○前於民國九十一年間，因詐欺、竊盜等案件，經臺灣宜蘭地方法
    院分別判處有期徒刑二月、二月，並定應執行有期徒刑三月，後於九十一年十月
    二十二日執行完畢。猶不知悔改，復意圖為自己不法之所有，並基於概括犯意，
    先後於附表所示之時間、地點，向附表所示之乙○○等人佯稱所兌換或交付之紙
    鈔新臺幣一千元或五百元張數有誤，使乙○○等人陷於錯誤，交付巳○○一千元
    或五百元不等之現金（各次犯罪手法，詳如附表所示）。嗣於九十二年十二月二
    日十二時許，巳○○在宜蘭縣羅東鎮○○路九十三號「臺灣銀行羅東分行」，向
    行員庚○○以同一手法行騙時，為警當場查獲，並經警移送臺灣宜蘭地方法院檢
    察署檢察官偵查。詎巳○○仍基於同一概括犯意，又先後於九十二年十二月八日
    中午十二時許、九十三年二月十二日十時五十分許、同年五月三十一日九時五十
    分許、同年八月九日上午八時許、同年九月二十一日八時四十分許、同年十月二
    十四日上午八時二十分許，分別在宜蘭縣宜蘭市○○路○段二○六號、同縣市○○路○段二七一號、宜蘭縣羅東鎮○○路○段八十七號、宜蘭縣宜蘭市○○路一
    五八號、同縣市○○路○段三五六號及同縣市綠九市場等地，向辛○○、辰○○
    、壬○○、癸○○、丑○○及卯○○等人以同一手法行騙後，為警分別查獲。
二、案經宜蘭縣警察局羅東分局移送臺灣宜蘭地方法院檢察署檢察官偵查起訴及移送
    併辦。
    理  由
一、右揭連續詐欺犯行，除附表編號二所示外，業據被告巳○○於原審、本院審理中
    坦承不諱，核與被害人乙○○、己○○、丙○○、戊○○、辛○○、甲○○、辰
    ○○、壬○○、卯○○等人於警詢、偵查中；寅○○於警詢；丑○○於警詢、偵
    查中、本院指述情節相符，復有己○○、戊○○、辰○○、卯○○出具之贓物認
    領保管單四紙、被告於附表編號七、八實施詐騙時之現場翻拍照片五幀、被告於
    附表編號十七實施詐騙時之紙鈔翻拍照片二幀在卷與千元紙鈔二紙扣案可稽。事
    證明確，被告此部分連續詐欺犯行堪以認定。
二、附表編號二所示之犯行，被告於偵查中供稱：我在今天（即九十二年十二月二日
    ）上午十一時五十分有到臺銀羅東分行櫃檯換錢，我是用小額鈔票共五千元向庚○○換五張千元鈔票，我把其中一張抽起來放在櫃檯上，向他說少一張，但庚○○沒有補給我（見九十二年度偵字第二九七九號偵查卷第十四頁）；及至原審供
    稱；我有和庚○○換錢，換錢後我告訴庚○○只有四張，庚○○要我算清楚，我
    就走了（見原審卷第六八頁）。而證人即被害人庚○○於偵查中證稱：當天被告
    拿合計五千元的小鈔到銀行來換千元紙鈔，我拿五張千元紙鈔給她，後來我低頭
    做事，她就告訴我說我只給她四張，我告訴她我記得很清楚我給她五張，因為當
    時只有她一個客人，而且乙○○在案發當天早上有提醒我有這樣的一個女子會以
    此種手法行騙，我就請被告算清楚，她就轉身要走，我覺得她的特徵跟乙○○描
    述的很像，在她走出時，我追出去，她就說要把錢還我，要我放她一馬，之後我
    把她拉回臺銀櫃檯請駐衛警看著，我就請乙○○來指認，經乙○○指認後，確定
    是她等語（見九十二年度偵字第二九七九號偵查卷第十九頁）。足見被告確有於
    附表編號二所示時、地，以五千元小額金錢向庚○○兌換五張千元紙鈔，經庚○○交付五張千元紙鈔後，暗自抽取其中一張千元紙鈔，再向庚○○佯稱僅有交付
    四張千元紙鈔，為庚○○發覺之事實。被告於本院改稱未向庚○○行騙，要屬卸
    責之詞。事證明確，被告此部分犯行亦堪以認定。
三、核被告所為，係犯刑法第三百三十九條第一項詐欺取財罪，及同法第三百三十九
    條第三項、第一項詐欺取財未遂罪。公訴人雖起訴被告係犯刑法第三百四十條常
    業詐欺罪。惟刑法上之常業犯，係以有賴某種犯罪為業，並於事實上反覆實施同
    一犯罪，而以之為謀生之職業之意思。本件被告雖有附表所示之連續詐欺犯行，
    然被告因罹患有精神疾病，於行為時已達精神耗弱之程度，被告應係是非辨別能
    力不足，始為本件犯行。且被告行為時，係於胞姊鄧蘭珍經營之餐廳內洗碗，亦
    據鄧蘭珍於原審陳明在卷（見原審卷第二九頁），自難認被告係以詐欺為職業之
    意思，起訴法條，尚有未洽，應予變更。被告先後多次詐欺取財、詐欺取財未遂
    犯行，時間緊接，犯罪基本構成要件相同，顯係基於概括犯意為之，應依連續犯
    規定論以詐欺既遂一罪，並加重其刑。再被告前因詐欺、竊盜等案件，經原審法
    院於九十一年五月十四日分別判處有期徒刑二月、二月，並定應執行有期徒刑三
    月，嗣於九十一年十月二十二日執行完畢，有本院被告全國前案紀錄表在卷可稽
    。被告於有期徒刑執行完畢後五年內再犯本件有期徒刑以上之罪，為累犯，應依
    刑法第四十七條規定遞加重其刑。查被告患有情感性精神病及精神分裂症，有財
    團法人羅許基金會羅東博愛醫院（下稱羅東博愛醫院）、行政院國軍退除役官兵
    輔導委員會員山榮民醫院（下稱員山榮民醫院）診斷證明書各一件及員山榮民醫
    院病歷資料附卷可證。又被告經原審送請羅東博愛醫院鑑定結果，認被告「智能
    程度可達一般成年人之正常水準，亦即處理日常生活起居及維持基本職業功能無
    礙。九十二年年初起，陸續因情緒差、失眠、煩躁而就醫，但接受治療並不規則
    ，呈現現實感較差，挫折忍受度較弱的情形。雖有情感精神病之診斷存在，但認
    知尚無重大缺失，日常生活之應對及身邊事務的處理應尚可應付，故精神狀態應
    為精神耗弱，而非心神喪失」，有博愛醫院九十三年六月十七日（九十三）羅博
    醫字第○六○一○九號函所附之精神鑑定報告書一份在卷為憑。足見被告於行為
    當時，已達精神耗弱之狀態，爰依刑法第十九條第二項減輕其刑，並與加重部分
    先加後減之。公訴人就附表編號九至十八部分雖未起訴，然與起訴部分有連續犯
    裁判上一罪關係，為起訴效力所及，本院自得一併審理。
四、原審論罪科刑，固非無見。惟被告復有附表編號十一至十八所示之詐欺犯行，原
    審未及一併審理，尚有未洽。公訴人上訴，指摘及此，為有理由。原判決既有可
    議，自應由本院撤銷改判。爰審酌被告患有精神疾病，犯罪所得不多，並於原審
    及本院均坦承大部分犯行，然被告於九十二年十二月二日為警查獲移送檢察官偵
    查後，復先後於九十三年二月十二日、同年五月三十一日、同年六月間，為附表
    編號九、十、十一之詐欺犯行；及至原審法院宣判後，至本院九十三年十一月二
    十五日審判期日止，被告又先後於九十三年八月五日、同年月九日（二次，即附
    表編號十三之詐欺既遂、附表編號十四之詐欺未遂犯行）、同年月十八日（二次
    ，即附表編號十五之詐欺未遂、附表編號十六之詐欺既遂犯行）、同年九月二十
    一日、同年十月二十四日，為附表編號十二至十八所示之七次詐欺犯行。被告明
    知所犯詐欺案件正於法院審理中，竟仍不知悔改，再為多次詐欺行為，顯無悔意
 　 ，為免被告一再行騙，本院認被告應有送監執行，以利教誨之必要，爰量處如主
    文第二項所示之刑，以示懲儆。
五、移送併辦意旨另以（臺灣宜蘭地方法院檢察署九十三年度偵字第二六六八號犯罪
    事實一部分）：被告於九十三年四月間，在宜蘭縣宜蘭市○○街九十號麵包店，
    持一千元紙鈔一張，向被害人薛艾敏購買小金額物品，迨薛艾敏找錢給被告後，
    被告即趁薛艾敏不注意之際，將找回之五百元紙鈔放進自己口袋，向薛艾敏詐稱
    尚有五百元未找，薛艾敏因此陷於錯誤，再行交付五百元給被告。因認被告此部
    分亦犯有刑法第三百三十九條第一項詐欺取財罪嫌，並與本件有連續犯關係。惟
    被告之自白，不得作為有罪判決之唯一證據，仍應調查其他必要之證據，以察其
    是否與事實相符，刑事訴訟法第一百五十六條第二項定有明文。公訴人此部分移
    尚不得僅以被告自白，即認被告有此部分犯行，自應退回檢察官另行偵查。
六、移送併辦意旨另以（臺灣宜蘭地方法院檢察署九十三年度偵字第三○六○號部分
    ）：被告意圖為自己不法之所有，於九十三年九月二十一日上午八時四十分許，
    在宜蘭縣宜蘭市○○路○段三五六號汽車材料行，持一千元紙鈔一張，向被害人
    丑○○購買十元燈泡一只，惟丑○○因認找回九百九十元過於麻煩，即表示願意
    無償贈與被告，然被告仍堅持須支付上開款項，丑○○即於尚未收受該千元紙鈔
    時，準備九百九十元，於回找之前向被告索取該千元紙鈔，詎被告竟向丑○○表
    示業已交付千元紙鈔，欲以此方式施用詐術詐取九百九十元，嗣經丑○○堅稱未
    收取該千元紙鈔，被告始未得手（以上事實業已論罪）。而由於被告仍與丑○○
    就有無收受該千元紙鈔爭執不休，丑○○為表示絕未收受，便取出放置於口袋內
    之已依丑○○習慣折角之二張千元紙鈔，證明被告所有之千元紙鈔未經丑○○持
    有，詎被告竟於丑○○取出該二張千元紙鈔且不及防備之際，以徒手搶奪丑○○
    所有之二張千元紙鈔，得手後旋即奪門而出，惟於過程中卻遺落其中一張千元紙
    鈔，恰有警方行經該處而當場查獲，因認被告此部分除犯有刑法第三百三十九條
    第三項、第一項之詐欺取財未遂罪嫌外（即附表十七），亦犯有第三百二十五條
    第一項搶奪罪嫌，並與起訴之詐欺罪有方法結果之牽連關係。惟被告係向丑○○
    詐欺未遂後，始另行起意為搶奪犯行，犯意各別，且與所犯詐欺未遂罪構成要件
    不同，核無牽連犯或連續犯之裁判上一罪關係，本院無從一併審理，被告此部分
    搶奪罪嫌自應檢還檢察官另行偵查。
據上論斷，應依刑事訴訟法第三百六十九條第一項前段、第三百六十四條、第二百九
十九條第一項前段、第三百條，刑法第五十六條、第三百三十九條第一項、第四十七
條、第十九條第二項，罰金罰鍰提高標準條例第一條前段，判決如主文。
本案經檢察官沈明彥到庭執行職務。
中　　　華　　　民　　　國　　九十三　　年　 　十二 　　月　  　九  　　日
                              臺灣高等法院刑事第十四庭
                                  審判長法  官  洪  昌  宏
                                        法  官  邱  瑞  祥
                                        法  官  陳　國　文
右正本證明與原本無異。
檢察官如不服本判決，應於收受送達後十日內向本院提出上訴書狀，其未敘述上訴之
理由者並得於提起上訴後十日內向本院補提理由書（均須按他造當事人之人數附繕本
）。
被告不得上訴。
                                        書記官  蔡  棟  樑
中　　　華　　　民　　　國　　九十三　　年　　 十二 　　月　　　九　　　日
附錄：本案論罪科刑法條全文
刑法第三百三十九條第一項：
意圖為自己或第三人不法之所有，以詐術使人將本人或第三人之物交付者，處五年以
下有期徒刑、拘役或科或併科一千元以下罰金。
以前項方法得財產上不法之利益或使第三人得之者，亦同。
前二項之未遂犯罰之。
附表
┌──┬────┬─────┬──────────┬────┬─────┐
│編號│犯罪時間│犯罪地點  │犯罪手法及詐得財物  │被害人  │所犯法條  │
├──┼────┼─────┼──────────┼────┼─────┤
│一  │九十二年│宜蘭縣羅東│以五百元四張及一百元│乙○○  │刑法第三百│
│    │十二月一│鎮○○路一│十張向被害人兌換一千│        │三十九條第│
│    │日上午十│一二號「中│元三張，被害人交付三│        │一項      │
│    │時許    │華電信公司│千元後，被告趁被害人│        │          │
│    │        │羅東服務中│不注意之際，將一張千│        │          │
│    │        │心」      │元鈔票放於口袋中，向│        │          │
│    │        │          │被害人佯稱尚有一千元│        │          │
│    │        │          │未給，致使被害人陷於│        │          │
│    │        │          │錯誤而再交付一千元。│        │          │
├──┼────┼─────┼──────────┼────┼─────┤
│二  │九十二年│宜蘭縣羅東│被告持五十元、一百元│庚○○  │刑法第三百│
│    │十二月二│鎮○○路九│、五百元不等共計五千│        │三十九條第│
│    │日上午十│十三號「臺│元數額金錢向被害人兌│        │三項、第一│
│    │一時五十│灣銀行羅東│換千元紙鈔五張，被害│        │項        │
│    │分許    │分行」    │人交付五千元後，被告│        │          │
│    │        │          │趁被害人不注意之際，│        │          │
│    │        │          │將一張千元紙鈔放於口│        │          │
│    │        │          │袋內，向被害人佯稱尚│        │          │
│    │        │          │有一千元未給，惟被害│        │          │
│    │        │          │人未因之陷於錯誤。  │        │          │
├──┼────┼─────┼──────────┼────┼─────┤
│三  │九十二年│宜蘭市農權│被告持千元紙鈔一張。│己○○  │刑法第三百│
│    │十二月八│路七十七號│向被害人購買二十元之│        │三十九條第│
│    │日上午十│「金安記食│飲料，迨被害人找回九│        │一項      │
│    │一時三十│品坊」    │百八十元予被告後，被│        │          │
│    │分許    │          │告即趁被害人不注意之│        │          │
│    │        │          │計，將五百元紙鈔藏放│        │          │
│    │        │          │口袋內，向被害人佯稱│        │          │
│    │        │          │尚有五百元未找，致使│        │          │
│    │        │          │被害人陷於錯誤，而再│        │          │
│    │        │          │交付五百元給被告。  │        │          │
├──┼────┼─────┼──────────┼────┼─────┤
│四  │九十二年│宜蘭市中山│被告持千元紙鈔一張，│丙○○  │刑法第三百│
│    │十二月八│路二段二二│向被害人佯稱欲買五十│        │三十九條第│
│    │日上午十│八號「新南│元之鏡子，迨被害人找│        │三項、第一│
│    │一時四十│美窗簾」  │回九百五十元予被告後│        │項        │
│    │分許    │          │，被告即趁被害人不注│        │          │
│    │        │          │意之際，將五百元紙鈔│        │          │
│    │        │          │藏放於口袋內，向被害│        │          │
│    │        │          │人佯稱少找五百元。被│        │          │
│    │        │          │害人又請被告再行清點│        │          │
│    │        │          │確認後，始未再交付五│        │          │
│    │        │          │百元給被告。        │        │          │
├──┼────┼─────┼──────────┼────┼─────┤
│五  │九十二年│宜蘭市中山│被告持千元紙鈔一張，│戊○○  │刑法第三百│
│    │十二月八│路二段一五│向被害人購買十五元之│林炎明  │三十九條第│
│    │日上午十│九號「呷尚│飲料，迨被害人找回九│        │一項      │
│    │一時五十│寶早餐店」│百八十五元予被告後，│        │          │
│    │分許    │          │被告即趁被害人不注意│        │          │
│    │        │          │之際，將五百元紙鈔藏│        │          │
│    │        │          │放起來，向被害人佯稱│        │          │
│    │        │          │少找五百元，被害人因│        │          │
│    │        │          │此陷於錯誤，再行交付│        │          │
│    │        │          │五百元給被告。      │        │          │
├──┼────┼─────┼──────────┼────┼─────┤
│六  │九十二年│宜蘭市中山│被告持千元紙鈔一張，│辛○○  │刑法第三百│
│    │十二月八│路二段二百│向被害人購買二十元之│        │三十九條第│
│    │日中午十│零六號「鴕│飲料，迨被害人找回九│        │三項、第一│
│    │二時許  │鳥檳榔攤」│百八十元予被告後，被│        │項        │
│    │        │          │告佯稱尚有五百元未找│        │          │
│    │        │          │，因前被害人丙○○、│        │          │
│    │        │          │戊○○上前告知，始未│        │          │
│    │        │          │交付五百元給被告。  │        │          │
├──┼────┼─────┼──────────┼────┼─────┤
│七  │九十三年│宜蘭市新民│被告持千元紙鈔一張，│甲○○  │刑法第三百│
│    │一月十六│路七十八號│向被害人購買樂透彩一│        │三十九條第│
│    │日下午五│「喜來投注│張五十元，迨被害人找│        │一項      │
│    │時三十九│站」      │回九百五十元予被告後│        │          │
│    │分許    │          │，被告趁被害人不注意│        │          │
│    │        │          │之際，將五百元紙鈔藏│        │          │
│    │        │          │放，並向被害人佯稱尚│        │          │
│    │        │          │有五百元未找，致使被│        │          │
│    │        │          │害人陷於錯誤，而再交│        │          │
│    │        │          │付五百元給被告。    │        │          │
├──┼────┼─────┼──────────┼────┼─────┤
│八  │九十三年│宜蘭市中山│被告持五十元、一百元│辰○○  │刑法第三百│
│    │一月十七│路二段二七│、五百元不等共計五千│        │三十九條第│
│    │日上午九│一號「花蓮│元數額之金錢向被害人│        │一項      │
│    │時十八分│中小企業銀│兌換千元紙鈔五張，於│        │          │
│    │許      │行」      │被害人交付千元紙鈔五│        │          │
│    │        │          │張後，被告將一張千元│        │          │
│    │        │          │紙鈔藏放起來，向被害│        │          │
│    │        │          │人佯稱尚有一千元未給│        │          │
│    │        │          │，致使被害人陷於錯誤│        │          │
│    │        │          │，再交付一千元給被告│        │          │
│    │        │          │。                  │        │          │
├──┼────┼─────┼──────────┼────┼─────┤
│九  │九十三年│同右      │被告持五十元、一百元│同右    │刑法第三百│
│    │二月十二│          │、五百元不等共計五千│        │三十九條第│
│    │日上午十│          │元數額之金錢向被害人│        │三項、第一│
│    │時五十分│          │兌換千元紙鈔五張，於│        │項        │
│    │許      │          │被害人交付千元紙鈔五│        │          │
│    │        │          │張後，被告將一張千元│        │          │
│    │        │          │紙鈔藏放起來，向被害│        │          │
│    │        │          │人佯稱尚有一千元未給│        │          │
│    │        │          │，因遭被害人識破後，│        │          │
│    │        │          │而未再交付一千元給被│        │          │
│    │        │          │告。                │        │          │
├──┼────┼─────┼──────────┼────┼─────┤
│十  │九十三年│宜蘭縣羅東│被告持一百元紙鈔十五│壬○○  │刑法第三百│
│    │五月三十│鎮○○路二│張、五百元紙鈔一張，│        │三十九條第│
│    │一日上午│段八十七號│向被害人兌換二千元後│        │一項      │
│    │九時三十│「百祿電器│，將千元紙鈔一張藏放│        │          │
│    │分許    │行」      │起來，佯稱被害人尚有│        │          │
│    │        │          │一千元未給，致使被害│        │          │
│    │        │          │人陷於錯誤，而再交付│        │          │
│    │        │          │一千元予被告。      │        │          │
├──┼────┼─────┼──────────┼────┼─────┤
│十一│九十三年│宜蘭縣宜蘭│被告持一千元紙鈔一張│午○○○│刑法第三百│
│    │六月間某│市○○街九│，向被害人購買五十五│        │三十九條第│
│    │日　　　│十號麵包店│元鮮奶一瓶，迨被害人│        │一項      │
│    │　　　　│　　　　　│找回九百四十五元給被│        │          │
│    │　　    │　　      │告後，被告即趁被害人│        │          │
│    │        │          │不注意之際，將五百元│        │          │
│    │        │          │紙鈔藏放起來，向被害│        │          │
│    │        │          │人佯稱少找五百元，被│        │          │
│    │        │          │害人因此陷於錯誤，再│        │          │
│    │        │          │行交付五百元給被告。│        │          │
├──┼────┼─────┼──────────┼────┼─────┤
│十二│九十三年│宜蘭縣宜蘭│被告持一千元紙鈔一張│林慧玉  │刑法第三百│
│    │八月五日│市○○路三│，向被害人購買五十元│        │三十九條第│
│    │上午八時│段一三五號│物品，迨被害人找回九│        │一項      │
│    │許　　　│湯包店    │百五十元給被告後，被│        │          │
│    │　　    │　　　　　│告即趁被害人不注意之│        │          │
│    │        │　　      │際，將五百元紙鈔藏放│        │          │
│    │        │          │起來，向被害人佯稱少│        │          │
│    │        │          │找五百元，被害人因此│        │          │
│    │        │          │陷於錯誤，再行交付五│        │          │
│    │        │          │百元給被告。        │        │          │
├──┼────┼─────┼──────────┼────┼─────┤
│十三│九十三年│宜蘭縣宜蘭│被告持一千元紙鈔一張│寅○○  │刑法第三百│
│    │八月九日│市○○路一│，向被害人購買二十元│        │三十九條第│
│    │上午八時│六七號「有│物品，迨被害人找回九│        │一項      │
│    │許　　　│正鴿園」  │百八十元給被告後，被│        │          │
│    │　　    │　　　　　│告即趁被害人不注意之│        │          │
│    │        │　　      │際，將五百元紙鈔藏放│        │          │
│    │        │          │起來，向被害人佯稱少│        │          │
│    │        │          │找五百元，被害人因此│        │          │
│    │        │          │陷於錯誤，再行交付五│        │          │
│    │        │          │百元給被告。        │        │          │
├──┼────┼─────┼──────────┼────┼─────┤
│十四│九十三年│宜蘭縣宜蘭│被告持一千元紙鈔一張│癸○○  │刑法第三百│
│    │八月九日│市○○路一│，向被害人購買二十元│        │三十九條第│
│    │上午八時│五八號「好│物品，迨被害人找回九│        │三項、第一│
│    │十分許　│鄰居肉羹店│百八十元給被告後，被│        │項        │
│    │　      │」        │告即趁被害人不注意之│        │          │
│    │　　    │　　　　　│際，將五百元紙鈔藏放│        │          │
│    │        │　　      │起來，向被害人佯稱少│        │          │
│    │        │          │找五百元，因前被害人│        │          │
│    │        │          │寅○○上前告知，始未│        │          │
│    │        │          │交付五百元給被告。  │        │          │
├──┼────┼─────┼──────────┼────┼─────┤
│十五│九十三年│宜蘭縣宜蘭│被告持一千元紙鈔一張│子○○○│刑法第三百│
│    │八月十八│市○○路一│，向被害人購買小金額│        │三十九條第│
│    │日上午九│段一八八號│物品，迨被害人找錢後│        │三項、第一│
│    │時三十分│「正東雜貨│，被告即趁被害人不注│        │項        │
│    │許　    │店」      │意之際，將五百元紙鈔│        │          │
│    │　      │　　　　　│藏放起來，向被害人佯│        │          │
│    │　　    │　　      │稱少找五百元，因被害│        │          │
│    │        │          │人堅稱已找五百元，雙│        │          │
│    │        │          │方爭執後，被告始自口│        │          │
│    │        │          │袋中取出五百元回稱五│        │          │
│    │        │          │百元在此，被害人始未│        │          │
│    │        │          │交付五百元給被告。  │        │          │
├──┼────┼─────┼──────────┼────┼─────┤
│十六│九十三年│宜蘭縣宜蘭│被告持一千元紙鈔一張│丁○○  │刑法第三百│
│    │八月十八│市○○路二│，向被害人購買小金額│        │三十九條第│
│    │日上午九│段一四六號│物品，迨被害人找錢後│        │一項      │
│    │時五十五│早餐店    │，被告即故意將零錢掉│        │          │
│    │分許　  │　　　　　│到地上，並趁被害人彎│        │          │
│    │　      │　　      │身撿拾之際，將五百元│        │          │
│    │　　    │          │紙鈔藏放起來，向被害│        │          │
│    │        │          │人佯稱少找五百元，被│        │          │
│    │        │          │害人因此陷於錯誤，再│        │          │
│    │        │          │行交付五百元給被告。│        │          │
│    │        │          │被告得手離去後，被害│        │          │
│    │        │          │人母親追至外面，見被│        │          │
│    │        │          │告在一旁巷子內數錢，│        │          │
│    │        │          │指責被告後，被告始將│        │          │
│    │        │          │詐得之五百元返還林元│        │          │
│    │        │          │策母親。            │        │          │
├──┼────┼─────┼──────────┼────┼─────┤
│十七│九十三年│宜蘭縣宜蘭│被告持一千元紙鈔一張│丑○○  │刑法第三百│
│    │九月二十│市○○路二│，向被害人購買十元燈│        │三十九條第│
│    │一日上午│段三五六號│泡一只，惟被害人因認│        │三項、第一│
│    │八時四十│汽車材料行│找回九百九十元過於麻│        │項        │
│    │分許　  │　　      │煩，即表示願意無償贈│        │          │
│    │　      │          │與被告，然被告仍堅持│        │          │
│    │　　    │          │須支付上開款項，彭克│        │          │
│    │　　    │          │山即於尚未收受該千元│        │          │
│    │　　    │          │紙鈔時，準備九百九十│        │          │
│    │　　    │          │元，於回找之前向被告│        │          │
│    │　　    │          │索取該千元紙鈔，詎被│        │          │
│    │　　    │          │告竟向丑○○表示業已│        │          │
│    │　　    │          │交付千元紙鈔，欲以此│        │          │
│    │        │          │方式施用詐術詐取九百│        │          │
│    │        │          │九十元，嗣經丑○○堅│        │          │
│    │        │          │稱未收取該千元紙鈔，│        │          │
│    │        │          │被告始未得手。      │        │          │
├──┼────┼─────┼──────────┼────┼─────┤
│十八│九十三年│宜蘭縣宜蘭│被告持一千元紙鈔一張│卯○○  │刑法第三百│
│    │十月二十│市綠九市場│，向被害人購買六十元│        │三十九條第│
│    │四日上午│          │豆干，迨被害人找回九│        │一項      │
│    │八時二十│　　　　　│百四十元後，被告即趁│        │          │
│    │分許　  │　　      │被害人疏忽之際，將找│        │          │
│    │　      │          │回之五百元紙鈔藏放口│        │          │
│    │　　    │          │袋，向被害人佯稱少找│        │          │
│    │        │          │五百元，被害人因此陷│        │          │
│    │        │          │於錯誤，再行交付五百│        │          │
│    │        │          │元給被告。被告得手後│        │          │
│    │        │          │，嗣因旁人發現上情告│        │          │
│    │        │          │以被害人，被告見事蹟│        │          │
│    │        │          │敗露，始將詐得之五百│        │          │
│    │        │          │元返還被害人。      │        │          │
└──┴────┴─────┴──────────┴────┴─────┘
